【裁判字號】    90,重訴,345
【裁判日期】    900315
【裁判案由】    清償債務
【裁判全文】
臺灣臺北地方法院民事判決  九十年度重訴字第三四五號
    原      告    台北國際商業銀行股份有限公司
    法定代理人    丁○○
    訴訟代理人    乙○○
    被      告    兆輝通商實業股份有限公司
                              設台北市○○○路○段一○一號四樓
                              公司統一編號：00000000號
    兼法定代理人  丙○○      住台北市○○○路○段一○三巷四九號二樓
                              .
    被      告    甲○○      住台北市○○○路○段九七巷六號六樓
                              .
右當事人間請求清償債務事件，本院判決如左：
    主      文
被告應連帶給付原告新台幣貳仟萬元，及自民國八十八年十月十八日起至清償日止，
按年息百分之八點六計算之利息，並自民國八十八年十一月十八日起至清償日止，其
逾期在六個月以內者，按上開利率百分之十，逾期六個月以上者，其超過六個月部份
，按上開利率百分之二十計付違約金。
被告應連帶給付原告美金壹拾陸萬陸仟零陸拾肆元捌角陸分及如附表二所示之利息、
遲延利息及違約金。
訴訟費用由被告連帶負擔。
本判決於原告以新台幣捌佰伍拾萬元或同面額之中央政府重大交通建設公債甲類第六
期債票（八十五年度）為被告供擔保後，得假執行。
    事      實
甲、原告方面：
一、聲明：除假執行供擔保金額外，如主文所示。
二、陳述：
（一）被告兆輝通商實業股份有限公司（下稱兆輝公司）分別於民國八十七年十一月
      三日、八十八年八月三日以其餘被告為連帶保證人，各向原告借用新台幣（下
      同）壹仟萬元，借款期間分別自八十七年十一月三日起至八十八年十一月三日
      止、自八十八年八月三日起至八十九年八月三日止，約定利息均按年息百分之
      八點六固定計算，於每月十七日按期付息，本金到期清償。若未按期清償，其
      逾期清償在六個月以內者，按上開利率百分之十，超過六個月者，超過部份按
      上開利率百分之二十計付違約金。詎被告僅繳納利息至八十八年十月十七日止
      ，依借據第三條約定，被告已喪失期限利益，債務視為到期，屢向被告催討，
      均置之不理。
（二）被告兆輝公司為向原告申請辦理開發信用狀，乃以其餘被告為連帶保證人，與
      原告簽訂開發信用狀申請書、開發信用狀約定書及保證書等。約定倘不依期償
      付時，除依照外匯授信利率加年息百分之二點五支付遲延利息外，逾期清償在
      六個月以內者，按上開利率百分之十，超過六個月者，超過部份按上開利率百
      分之二十計付違約金。嗣後被告兆輝公司乃於八十八年七月二日向原告申請開
      發遠期信用狀二筆（開狀明細詳如附表一），詎被告兆輝公司對前述美金墊款
      屆期未還，經扣除其償還之部分金額後，依開發信用狀約定書第六條約定，原
      告自得請求被告連帶一次清償美金壹拾陸萬陸仟零陸拾肆元捌角陸分及如附表
      二所示之利息、遲延利息及違約金。
（三）為此爰依消費借貸及連帶保證之法律關係，起訴請求被告連帶給付借款貳仟萬
      元，及自八十八年十月十八日起至清償日止，按年息百分之八點六計算之利息
      ，並自八十八年十一月十八日起至清償日止，其逾期在六個月以內者，按上開
      利率百分之十，逾期六個月以上者，其超過六個月部份，按上開利率百分之二
      十計付違約金。另依開發信用狀申請契約、開發信用狀約定及連帶保證之法律
      關係，請求被告連帶清償美金壹拾陸萬陸仟零陸拾肆元捌角陸分及如附表二所
      示之利息、遲延利息及違約金。
三、證據：提出借據及約定書、保證書、單筆放款繳息狀況查詢單、開發信用狀約定
    書、開發信用狀申請書、放款通知書、進口單據到達通知單、進口結匯證實書。
乙、被告方面：
    被告未於言詞辯論期日到場，亦未提出書狀作何聲明或陳述。
    理      由
甲、程序方面：
    本件被告未於言詞辯論期日到場，核無民事訴訟法第三百八十六條所列各款情形
    ，應依原告之聲請，由其一造辯論而為判決。
乙、得心證之理由：
一、本件原告主張：(一)被告兆輝公司分別於八十七年十一月三日、八十八年八月三日
    以其餘被告為連帶保證人，各向原告借用壹仟萬元，借款期間分別自八十七年十
    一月三日起至八十八年十一月三日止、自八十八年八月三日起至八十九年八月三
    日止，約定利息均按年息百分之八點六固定計算，於每月十七日按期付息，本金
    到期清償。若未按期清償，其逾期清償在六個月以內者，按上開利率百分之十，
    超過六個月者，超過部份按上開利率百分之二十計付違約金。詎被告僅繳納利息
    至八十八年十月十七日止，依借據第三條約定，被告已喪失期限利益，債務視為
    到期，屢向被告催討，均置之不理。(二)被告兆輝公司為向原告申請辦理開發信用
    狀，乃以其餘被告為連帶保證人，與原告簽訂開發信用狀申請書、開發信用狀約
    定書及保證書等。約定倘不依期償付時，除依照外匯授信利率加年息百分之二點
    五支付遲延利息外，逾期清償在六個月以內者，按上開利率百分之十，超過六個
    月者，超過部份按上開利率百分之二十計付違約金。嗣後被告兆輝公司乃於八十
    八年七月二日向原告申請開發遠期信用狀二筆（開狀明細詳如附表一），詎被告
    兆輝公司對前述美金墊款屆期未還，經扣除其償還之部分金額後，尚積欠美金壹
    拾陸萬陸仟零陸拾肆元捌角陸分及如附表二所示之利息、遲延利息及違約金等事
    實，已據其提出借據及約定書、保證書、單筆放款繳息狀況查詢單、開發信用狀
    約定書、開發信用狀申請書、放款通知書、進口單據到達通知單、進口結匯證實
    書為證，被告經於相當時期受合法通知，未到場爭執，亦未提出書狀供本院斟酌
    ，是依上開證物及依民事訴訟法第二百八十條第三項、第一項規定，視同被告對
    原告主張之事實為自認，故堪信原告主張為真實。
二、從而，原告依消費借貸及連帶保證之法律關係，請求被告連帶給付借款貳仟萬元
    ，及自八十八年十月十八日起至清償日止，按年息百分之八點六計算之利息，並
    自八十八年十一月十八日起至清償日止，其逾期在六個月以內者，按上開利率百
    分之十，逾期六個月以上者，其超過六個月部份，按上開利率百分之二十計付違
    約金；另依開發信用狀申請契約、開發信用狀約定及連帶保證之法律關係，請求
    被告連帶清償美金壹拾陸萬陸仟零陸拾肆元捌角陸分及如附表二所示之利息、遲
    延利息及違約金，均為有理由，應予准許。
丙、假執行之宣告：
    原告陳明願供擔保，請求宣告假執行，核無不合，茲酌定擔保金額，予以准許。
丁、結論：
    本件原告之訴為有理由，依民事訴訟法第三百八十五條第一項前段、第八十五條
    第二項、第三百九十條第二項，判決如主文。
中      華      民      國    九十      年      三      月     十五     日
                              民事第三庭法      官  賴錦華
右為正本係照原本作成
如對本判決上訴，須於判決送達後廿日內向本院提出上訴狀
中      華      民      國    九十      年      三      月     十六     日
                                        法院書記官  葛映嵐


司法院資訊處製作；財團法人民間司法改革基金會備份。
